臺灣板橋地方法院刑事判決　　　　　　 100年度訴字第1088號
公　訴　人　臺灣板橋地方法院檢察署檢察官
被　　　告　李振南
上列被告因違反電信法等案件，經檢察官提起公訴（100年度偵
字第4431 號、100 年度偵字第4659 號），經被告於準備程序中
就起訴事實為有罪之陳述，經告知簡式審判程序之旨，並聽取當
事人之意見後，經合議庭裁定由受命法官獨任行簡式審判程序，
本院判決如下：
    主    文
李振南犯竊盜罪，累犯，處有期徒刑參月，如易科罰金，以新臺
幣壹仟元折算壹日。又犯電信法第五十六條第一項之盜用電信設
備通信罪，累犯，處有期徒刑參月，如易科罰金，以新臺幣壹仟
元折算壹日。又犯竊盜罪，累犯，處有期徒刑伍月，如易科罰金
，以新臺幣壹仟元折算壹日。應執行有期徒刑玖月，如易科罰金
，以新臺幣壹仟元折算壹日。
    事    實
一、李振南(1)於民國93年間因違反毒品危害防制條例案件，經本
    院以93年度簡字第5894號判決判處有期徒刑5 月確定。(2)於
    94年間因違反毒品危害防制條例案件，經本院以95年度簡字
    第2691號判決判處有期徒刑3 月確定；因竊盜案件，經本院
    以94年度易字第463 號判決判處有期徒刑1 年6 月確定；因
    違反毒品危害防制條例案件，經本院以94年度訴字第980 號
    判決判處有期徒刑8 月確定。前開3 罪經裁定應執行有期徒
    刑2 年3 月。(1)、(2)接續執行，於96年2 月15日縮短刑期假
    釋出監，至96年9 月18日保護管束期滿，假釋未經撤銷，以
    已執行論。(3)於98年間因違反毒品危害防制條例案件，經本
    院以98年度易字第1942號判決判處有期徒刑3 月、3 月，應
    執行有期徒刑4 月確定、以98年度簡字第6260號判決判處有
    期徒刑4 月確定，均於99年1 月11日易科罰金執行完畢。
二、李振南竟不知警惕，再為下列犯行：
  (一)基於意圖為自己不法所有之犯意，於99年7 月底某日午間，
    至新北市新莊區（即改制前臺北縣新莊市○○○○路6 號陳
    圳成住處尋訪陳圳成未遇（侵入住宅部分未據告訴），遂徒
    手竊取置於屋內桌上之陳圳成所有之行動電話1 具（三星廠
    牌、型號SGH-X168、含門號0000000000號SIM 卡1 張）。
  (二)復基於意圖為自己不法利益而盜用他人電信設備通信之犯意
    ，自99年8 月1 日起至同年9 月14日止，接續多次撥打上開
    所竊得陳圳成所有插有門號0000000000號SIM 卡之行動電話
    ，而以無線方式，向遠傳電信股份有限公司（下稱遠傳電信
    公司）傳送行使該行動電話門號之序號及內碼所代表之訊號
    ，隱瞞其非該行動電話合法使用人之事實，要求遠傳電信公
    司提供行動電話通訊服務，致使遠傳電信公司行動電話之通
    信系統陷於錯誤，誤認其係該行動電話門號申請人所使用而
    予以接收，並為其提供行動電話通訊服務，因而接續盜用該
    電信設備通信多次，總計獲得使用行動電話通信之財產上不
    法利益共新臺幣（下同）3,709 元。
  (三)再基於意圖為自己不法所有之犯意，於99年9 月1 日中午12
    時許，趁新北市三重區（即改制前臺北縣三重市○○○○路
    2 巷1 弄12號4 樓張福龍住處大門未關之機會，進入屋內（
    侵入住宅部分未據告訴），徒手竊取張福龍所有置於該處之
    現金八千餘元。
三、案經新北市（即改制前臺北縣）政府警察局三重分局、新莊
    分局移送臺灣板橋地方法院檢察署檢察官偵查後起訴。
    理    由
一、本件被告所犯係死刑、無期徒刑、最輕本刑為3 年以上有期
    徒刑以外之罪，其於準備程序中就被訴事實為有罪之陳述，
    經法官告知簡式審判程序之旨，並聽取公訴人、被告之意見
    後，依刑事訴訟法第273 條之1 第1 項規定進行簡式審判程
    序審理，核先敘明。
二、上揭犯罪事實，業據被告於警詢、檢察官偵查中及本院審理
    時坦承不諱，並有證人陳圳成、張福龍、王建評於警詢之證
    述可資佐證，且有門號0000000000號行動電話通話明細及帳
    單、監視器翻拍照片在卷可參，足認被告前開自白與事實相
    符，應堪採信。本件罪證明確，被告犯行堪以認定，應予論
    科。
三、論罪科刑：
  (一)被告行為後，刑法第321 條第1 項第1 款之規定，已於100
    年1 月26日經總統以華總一義字第10000015561 號令修正公
    布，並自同年月28日起生效施行，修正前刑法第321 條第1
    項第1 款原規定「於夜間侵入住宅或有人居住之建築物、船
    艦或隱匿其內而犯之者」，修正為「侵入住宅或有人居住之
    建築物、船艦或隱匿其內而犯之者」，修正後規定將「夜間
    」刪除，使不分於夜間或白天侵入住宅竊盜，均有加重竊盜
    罪之適用，依修正前之規定被告如犯罪事實一(一)、(三)所為僅
    構成普通竊盜罪，然依修正後之規定則構成加重竊盜罪，修
    正後之規定對被告較為不利，依刑法第2 條第1 項規定之從
    舊從輕原則，此部分應適用被告行為時即修正前之法律。
  (二)按電信法第56條第1 項之罪，以意圖為自己或第三人不法之
    利益，使用有線、無線或其他電磁方式，盜接或盜用他人電
    信設備通信者為要件。本罪之處罰詐得免繳電信通信費用之
    不法利益規定，乃刑法詐欺得利罪之特別法，依特別法優於
    普通法之原則，自毋庸再論以刑法詐欺得利罪。且按本罪構
    成要件所稱以有線、無線或其他電磁方式，盜接或盜用他人
    電信設備通信者，並不限於以盜拷他人行動電話之序號、內
    碼等資料於自己之手機內，為盜用之唯一方式，其他諸如：
    利用他人住宅內之有線電話，盜打他人電話為通信行為；或
    在住宅外之電話接線箱內，盜接他人之有線電話線路，以自
    己之電話機盜打他人電話為通信行為；或意圖為自己不法之
    所有，竊取他人之行動電話手機，進而為盜打通信之行為；
    或僅以使用竊盜之意思，擅取他人之行動電話手機為盜打通
    信之行為等，不一而足，皆成立本罪（參最高法院88年度臺
    非字第43號判決意旨）。是核被告如犯罪事實欄一(一)之所為
    ，係犯刑法第320 條第1 項之竊盜罪；如犯罪事實欄一(二)之
    所為，係犯電信法第56條第1 項之盜用他人電信設備通信罪
    ；如犯罪事實欄一(三)之所為，係犯刑法第320 條第1 項之竊
    盜罪。被告如犯罪事實欄一(二)所示於密接時、地，接續多次
    盜打多通電話，反覆密集多次盜用他人電信設備通信，侵害
    同一法益，各舉動之獨立性極為薄弱，依一般社會健全觀念
    ，難以強行分離，顯係基於單一犯意接續所為，為接續犯，
    此部分僅成立一罪。被告所犯如犯罪事實欄一(一)、(二)、(三)所
    示3 罪間，犯意各別，行為互殊，應予分論併罰。被告有如
    事實欄所示之論罪科刑及執行完畢情形，有臺灣高等法院被
    告前案紀錄表1 份附卷可稽，其於徒刑執行完畢後，5 年以
    內再故意犯本件有期徒刑以上之罪，為累犯，均應依刑法第
    47條第1 項之規定加重其刑。爰審酌被告正值青壯，不思以
    正途獲取財物，任意竊取他人財物及盜用電信設備通信，所
    為自無足取，惟衡其所竊行動電話價值非鉅，竊取之現金及
    盜用電信通話費用非鉅，所得不高，及其素行、智識程度、
    犯罪動機、手段、目的，犯罪後坦承犯行，態度尚可，參酌
    檢察官就竊盜部分均求處有期徒刑5 月、電信法部分求處有
    期徒刑3 月等一切情狀，分別量處主文所示之刑，並諭知易
    科罰金之折算標準，併依刑法第41條第8 項規定，就其所定
    應執行刑諭知易科罰金之折算標準。
據上論斷，應依刑事訴訟法第273 條之1 第1 項、第299 條第1
項前段，刑法第2 條第1 項前段、第11條前段、第320 條第1 項
、第47條第1 項、第41條第1 項前段、第51條第5 款，電信法第
56條第1 項、刑法施行法第1 條之1 第1 項、第2 項前段，判決
如主文。
本案經檢察官林修平到庭執行職務。
中    華    民    國   100    年    6     月    30    日
                      刑事第十一庭  法  官  何燕蓉
上列正本證明與原本無異。
如不服本判決，應於送達後10日內敘明上訴理由，向本院提出上
訴狀，上訴於本院第二審合議庭 (應附繕本) 。其未敘述上訴理
由者，應於上訴期間屆滿後20日內向本院補提理由書「切勿逕送
上級法院」。
                                    書記官  王元佑
中    華    民    國   100    年    7     月    5     日